【裁判字號】    98,交聲,66
【裁判日期】    980527
【裁判案由】    聲明異議
【裁判全文】
臺灣屏東地方法院交通事件裁定          98年度交聲字第66號
原處分機關  交通部公路總局高雄區監理所屏東監理站
異  議  人  甲○○
即受處分人
上列受處分人因違反道路交通管理處罰條例案件，對於交通路公
路總局屏東監理站民國98年2 月6 日所為之處分（原處分案號：
屏監違字第裁82-NB0000000號），聲明異議，本院裁定如下：
    主  文
異議駁回。
    理  由
一、原處分意旨略以：異議人即受處分人 (下稱：異議人)甲 ○
    ○君所有4658-PA 號自用小客車於民國 (下同)97 年11月23
    日13時42分被警逕行舉發「限速60公里經測速75公里超速15
    公里」違規有高縣警交字第NB0000000 號違規單可參，本站
    爰依道路交通管理處罰條例 (下稱：「處罰條例」)第40 條
    暨違反道路交通管理事件統一裁罰基準表第40條 (汽車部份
    )裁 處異議人繳納NB0000000 號違規案罰款新台幣 (下同)1
    ,600 元 ，並依道路交通管理處罰條例第63條第1 項記違規
    點數1 點，核無違誤。
二、異議人則以：(一)此件超速所用之測速儀器是否有經中央標準
    局 (按應為標準檢驗局)檢 驗合格，未提出相關的檢驗數據
    ，精確度有待商榷，可能有誤差，所以本人不服裁罰，應提
    供相關的資料，才能該人信服。(二)此段路限速60公里不合理
    ，大部份的車子都可能超速而被罰款，實在有檢討改進之需
    要，為此聲明異議，請求撤銷原處分等語。
三、查異議人甲○○前於97年11月23日13時42分許，駕駛車號46
    58-PA 號自用小客車，行經台21線省道302.2 公里處時，因
    被舉發有「汽車駕駛人行車速度超過規定之最高時速未滿20
    公里」之違規，有高雄縣政府警察局林園分局高縣警交字第
    NB0000000 號違規事件舉發通知單暨採證照片附卷可按，並
    據異議人所不爭執，以上情事可堪認定為事實。
四、異議人雖以前開情詞置辯，惟查：
    (一)本件係依科學儀器取得證據資料，證明違規行為，有雷達
      測距儀採證照片可資參照。而該雷達測速儀 (廠牌:GATSO
      METER ，器號: (一)主機:MRC ；1346 (二)天線：MRC1346)均
      經定期檢驗合格，本次係在97年4 月28日檢定合格，效期
      至98年4 月30日止，此有經濟部標準檢驗局97年4 月28日
      出具雷達測速儀檢定合格證書在卷可按。異議人質顯該測
      速儀未經檢定、有誤差云云，詢屬憑空臆測，不足採信。
    (二)次查，全國各路段之速限標準，乃係由各縣市政府交通主
      管機關及警察機關，依據各路段之交通狀況、用路情狀、
      及壅塞情形，因時因地制宜，本非定制。是故本件系爭路
      段 (即台21線省道302.2 公里)經 限定速限60公里，當無
      不合。
  綜上所述，異議意旨均無理由，不足採取。
五、查「汽車駕駛人，行車速度，超過規定之最高時速，或低於
    規定之最低時速，除有第43條第1 項第2 款情形外，處新臺
    幣1200元以上2,400 元以下罰鍰。道路交通管理處罰條例第
    40條定有明文。本件異議人前開違規事實明確，原處分機關
    依道路交通管理處罰條例第40條暨違反道路交通管理事件統
    一裁罰基準表第40條 (汽車部份)裁 處異議人違規案罰款1,
    600 元，異議意旨求為撤銷原處分，為無理由應予駁回。
六、依道路交通案件處理辦法第19條裁定如主文。
中    華    民    國    98    年    5     月    27    日
                  交通法庭    法  官  朱盈吉
上正本證明與原本無異
如不服本裁定應於收受送達後五日內向本院提出抗告書狀敘述抗
告之理由抗告於台灣高等法院高雄分院。
中    華    民    國    98    年    6     月    2     日
                              書記官    林祥玉


司法院資訊處製作；財團法人民間司法改革基金會備份。
